臺灣臺北地方法院小額民事判決
                                    111年度北小字第871號
原      告  華南產物保險股份有限公司

法定代理人  陳文智  
訴訟代理人  管禮    
            陳立果  
被      告  顏凱



上列當事人間請求損害賠償事件，於中華民國111年4月11日言詞
辯論終結，本院判決如下：
    主  文
原告之訴駁回。
訴訟費用新臺幣壹仟元由原告負擔。
    事實及理由
壹、程序事項
    按因侵權行為涉訟者，得由行為地之法院管轄，民事訴訟法
    第15條第1項定有明文。查本件侵權行為地為臺北市大安區
    ，本院自有管轄權。
貳、實體方面
一、原告起訴主張：原告承保車號000-0000號自小客車（為訴外
    人廖秋香所有，下稱系爭車輛）之車體損失險。於民國109
    年10月3日上午7時50分許，廖秋香駕駛系爭車輛行經臺北市
    ○○區○○路0段000號前，遭被告駕駛車號000-000號普通重型
    機車（下稱肇事機車）因變換車道不當而撞及，系爭車輛因
    而受損，經送廠修復，支出費用新臺幣（下同）41,617元，
    原告已依保險契約給付被保險人，爰依保險法第53條第1項
    及民法第184條第1項前段、第191條之2規定，提起本件訴訟
    。並聲明：被告應給付原告41,617元，及自起訴狀繕本送達
    被告之翌日起至清償日止，按年息5％計算之利息。
二、被告則以：該肇事機車之駕駛人並非被告，且該機車於107
    年已賣給訴外人陳雅倫等語，資為抗辯。
三、本院得心證之理由
（一）按當事人主張有利於己之事實者，就其事實有舉證之責任
      ，民事訴訟法第277條前段定有明文。且民事訴訟如係由
      原告主張權利者，應先由原告負舉證之責，若原告先不能
      舉證，以證實自己主張之事實為真實，則被告就其抗辯事
      實即令不能舉證，或其所舉證據尚有疵累，亦應駁回原告
      之請求。又按侵權行為損害賠償責任，除行為人之行為具
      不法性、被害人受有損害外，尚須以行為人之不法行為與
      被害人所受損害間具有相當因果關係為其成立要件（最高
      法院17年上字第917號判例、98年度台上字第1452號裁判
      意旨參照）。
（二）本件原告就其主張之事實，業據其提出行車執照、駕駛執
      照、當事人登記聯單、現場圖、估價單、結帳工單及統一
      發票件為證（見本院卷第15至25頁），被告則以前詞置辯
      ，揆諸前開說明，應由原告負舉證責任。惟依原告所提前
      揭證據僅得證明原告承保系爭車輛，及系爭車輛遭該肇事
      機車碰撞而受損，並未能證明被告有何不法行為。且被告
      所抗辯該肇事機車已於107年出售予訴外人陳雅倫之事實
      ，亦據證人陳雅倫到庭證述屬實（見本院卷第102、103頁
      ），原告復未提出其他證據供本院參酌，自難認原告主張
      之事實為真實。綜上，原告既未能舉證被告為本件車禍事
      故之侵權行為人，則原告請求被告給付修繕費用41,617元
      及法定遲延利息，洵非有據，不能准許。
四、從而，原告依侵權行為損害賠償及保險代位權之法律關係，
    請求被告給付原告41,617元，及自起訴狀繕本送達翌日起至
    清償日止，按年息5％計算之遲延利息，為無理由，應予駁回
    。
五、本件事證已臻明確，兩造其餘攻擊防禦方法，於本判決結果
    不生影響，爰不一一論述，併此敘明。
六、訴訟費用負擔之依據：民事訴訟法第78條。本件訴訟費用額
    ，依後附計算書確定如主文所示金額。
中　　華　　民　　國　　111 　年　　4 　　月　　18　　日
    　　　　　　　　　　    臺北簡易庭
                                  法  官　郭麗萍
以上正本證明與原本無異。
如不服本判決，須以違背法令為理由，於判決送達後20日內向本
庭（臺北市○○區○○○路0段000巷0號）提出上訴狀 。（須按
他造當事人之人數附繕本）。
中　　華　　民　　國　　111 　年　　4 　　月　　18　　日
　　　　　　　　　　　　　　　　　書記官　陳怡如
計    算    書
項    目                    金  額（新臺幣）      備  註
第一審裁判費                1,000元
合        計                1,000元
附錄：
一、民事訴訟法第436條之24第2項：
　　對於小額程序之第一審裁判上訴或抗告，非以其違背法令為
    理由，不得為之。
二、民事訴訟法第436條之25：
　　上訴狀內應記載上訴理由，表明下列各款事項：
    ㈠原判決所違背之法令及其具體內容。
    ㈡依訴訟資料可認為原判決有違背法令之具體事實。